Minutes et répertoires du notaire Pierre BAUDOUIN, mars 1721 - 20 mars 1729 (étude XXXIII)
Archives nationales
- Minutes de Pierre BAUDOUIN, avril 1714 - juin 1729; MC/ET/XXXIII/445 - MC/ET/XXXIII/755
  - Minutes. 1725, juin - décembre, juin - décembre 1725; MC/ET/XXXIII/455
    - DENISY (Nicolas) maître Serrurier Rue Tirechappe § Transport, 2 août 1725; MC/ET/XXXIII/455
      Denisy, Nicolas
    - Devis des ouvrages de maçonnerie etc... pour le rétablissement et l'entretien d'une maison sise rue Barbette., 4 août 1725; MC/ET/XXXIII/455
      devis; Barbette (rue)
    - PAIGNAULT (Louis) maître maçon entrepreneur de bâtiments Rue Saint-Thomas du Louvre. § Devis et marché de maçonnerie etc .. passé par .. pour le rétablissement et entretien d'une maison, 4 août 1725; MC/ET/XXXIII/455
      devis; marché; Paignault, Louis
    - LEVAVASSEUR (Gérard) maître Serrurier Rue du faubourg Saint-Martin § Mise en apprentissage de .., 14 août 1725; MC/ET/XXXIII/455
      contrat d'apprentissage; Levavasseur, Gérard
    - MASSON (Etienne) Architecte juré Rue Cloche perce § Inventaire après décès de la mère de .., 11 octobre 1725; MC/ET/XXXIII/455
      inventaire; Masson, Etienne
    - Obligation, devis et marché pour une maison construite rue de Charenton., 12 octobre 1725; MC/ET/XXXIII/455
      obligation; devis; marché; Charenton (rue de)
    - JACQUES (Mathieu) maître maçon Rue Champ Fleury § obligation devis et marché .., 12 octobre 1725; MC/ET/XXXIII/455
      obligation; devis; marché; Jacques, Mathieu
    - MENUISIER-EBENISTE (apprentissage) § Mise en .. de CAGNY (Charles) pour 6 ans avec VIRY (Jean) que le nourrit, loge, couche, blanchit moyennant 150 livres., 16 décembre 1725; MC/ET/XXXIII/455
    - Contrat de mise en apprentissage pour 5 ans de Louis-Alexandre Campion chez André de Larivière, peintre., 29 janvier 1726; MC/ET/XXXIII/455
      contrat d'apprentissage; Campion, Louis Alexandre; Larivière, André de; peintre
    - HOUDART (Jacques) Maître vitrier peintre sur verre; grande rue du faubourg Saint-Jacques § Apprentissage; mise en .. chez .., 6 février 1726; MC/ET/XXXIII/455
      contrat d'apprentissage; Houdart, Jacques
    - VITRIER PEINTRE sur VERRE (Apprentissage) § Mise en .. de LAMBERT (Jean Pierre) pour 7 ans, chez HOUDART (Jacques) que le nourrit, logé, couché, blanchit moyennant 120 livre., 6 février 1726; MC/ET/XXXIII/455
    - Convention concernant Pierre-Philémond Delacroix, architecte juré expert, rue des Basses-Villeneuve., 20 février 1726; MC/ET/XXXIII/455
      convention; Basse-Villeneuve (rue); Delacroix, Pierre Philémon; architecte
    - DELACROIX (Pierre Philemon) Architecte Rue des Basses Villeneuve. § Convention .., 20 février 1726; MC/ET/XXXIII/455
      Delacroix, Pierre Philemon
    - JOUY (Louis) Sculpteur Rue de Nesle § Convention .., 20 février 1726; MC/ET/XXXIII/455
      Jouy, Louis
    - Rivet (Jacques), maître menuisier, rue du faubourg Saint-Denis § Convention passée par .., 20 février 1726; MC/ET/XXXIII/455
      convention; Rivet, Jacques
    - Potel (François), maître menuisier, rue Poissonnière § Convention .., 20 février 1726; MC/ET/XXXIII/455
      convention; Potel, François
    - Plessis (Antoine), menuisier, rue de la Grange Batelière § Convention .., 20 février 1726; MC/ET/XXXIII/455
      convention; Plessis, Antoine
  - Minutes. 1726, janvier - juin, janvier - juin 1726; MC/ET/XXXIII/456
    - TERRIER (David) Maître Horloger Rue du Harlay § Quittance., 13 juin 1725; MC/ET/XXXIII/456
      quittance; Terrier, David
    - MUTINOT (Claude) maître potier d'étain Rue Saint Denis § mise en apprentissage chez .., 2 mars 1726; MC/ET/XXXIII/456
      contrat d'apprentissage; Mutinot, Claude
    - POTIER D'ETAIN (apprentissage de) § Mise en .. de PIRLOT (Louis) pour 6 ans avec MUTIHOT (Claude) qui le nourrit, loge, couche, blanchit moyennant 150 livres., 2 mars 1726; MC/ET/XXXIII/456
    - Consentement concernant Noël Masson, architecte juré, bourgeois de Paris, rue de la Monnaie., 29 mars 1726; MC/ET/XXXIII/456
      ratification; Monnaie (rue de la); Masson, Noël; architecte
    - MASSON (Etienne) Architecte Rue de la Monnaie § Consentement .., 29 mars 1726; MC/ET/XXXIII/456
      Masson, Etienne
    - BIENASSÉ (Jean) Maître Serrurier § Titre nouvel., 3 avril 1726; MC/ET/XXXIII/456
      titre nouvel; Bienassé, Jean
    - BÉNARD (Antoine) Architecte § Titre nouvel .., 8 avril 1726; MC/ET/XXXIII/456
      titre nouvel; Bénard, Antoine
    - Transactions concernant Jean-Christophe Cau, peintre ordinaire de Monsieur le Prince, quai des Augustins., 24 avril 1726; MC/ET/XXXIII/456
      3 actes, même date et même nature.
      accord; Augustins (quai des); Cau, Jean Christophe; peintre
    - Menuisier (apprentissage de) § Mise en .. de Metrier (Charles), âgé de 14 ans, pour 6 ans chez Frégé (Jean Antoine), qui le nourrit, loge, couche, moyennant 120 livres., 25 mai 1726; MC/ET/XXXIII/456
      contrat d'apprentissage; Metrier, Charles; Frégé, Jean Antoine
    - FRÉGÉ (Jean Antoine) Maître menuisier; Rue de Seine - § Mise en apprentissage chez .., 26 mai 1726; MC/ET/XXXIII/456
      contrat d'apprentissage; Frégé, Jean Antoine
  - Minutes. 1726, juillet - décembre, juillet - décembre 1726; MC/ET/XXXIII/457
    - FOUQUET de SAINTE OLIVE (Jean Maximilien) maître maçon Rue du Vieux Colombier § Quittance., 16 juillet 1726; MC/ET/XXXIII/457
      quittance; Fouquet de Sainte-Olive, Jean Maximilien
    - Potain (Félix), maître menuisier, rue Neuve Saint-Roch. § Reconnaissance, dépôt et obligation .., 16 juillet 1726; MC/ET/XXXIII/457
      reconnaissance; dépôt de pièces; obligation; Potain, Félix
    - Inventaire après décès de la veuve de Jean-Christophe Cau, peintre ordinaire de Monsieur le Prince., 21 août 1726; MC/ET/XXXIII/457
      inventaire après décès; Cau, Jean Christophe; peintre
    - Boulliette (Jacques Louis), maître orfèvre, rue Mauconseil § Titre nouvel., 3 septembre 1726; MC/ET/XXXIII/457
      titre nouvel; Boulliette, Jacques Louis
    - DELAPORTE (Michel) Maître Serrurier Rue Saint-Victor § Brevet d'apprentissage .., 4 septembre 1726; MC/ET/XXXIII/457
      contrat d'apprentissage; Delaporte, Michel
    - SERRURIER (apprentissage de) § mise en .. de DEBOSSE (Nicolas) pour 5 ans avec DELAPORTE (Michel) qui le nourrit, loge, couche, lui paye des médicaments pdt 8 jours s'il est malade moyennant 150 livres, 4 septembre 1726; MC/ET/XXXIII/457
    - DESTÉ (Jean Baptiste) Horloger Paris Rue de Lourcine § Brevet d'apprentissage .., 13 septembre 1726; MC/ET/XXXIII/457
      contrat d'apprentissage; Desté, Jean Baptiste
    - HORLOGER (apprentissage d') § Mise en .. de TRUDENT (Nicolas) âgé de 16 ans pour 4 ans chez DESTÉ (Jean Baptiste) qui le nourrit loge, couche moyennant 150 livres., 13 septembre 1726; MC/ET/XXXIII/457
    - Moulineau (Alexis), marchand orfèvre § Inventaire après décès de Moulineau (Claude Alexis), 24 octobre 1726; MC/ET/XXXIII/457
      inventaire après décès; Moulineau, Alexis; Moulineau, Claude Alexis
    - Contribution. Pierre Charpentier. Maître de danse des pages de la Reine à Versailles., 25 octobre 1726; MC/ET/XXXIII/457
      Musique XVIIIe siècle, danseurs (1.088 actes), par Madeleine Jurgens, Mireille Rambaud, Valérie Brousselle, 1963, 1984-1996. Le fichier a été traité pour la partie 'danseurs'.(fichier papier entièrement dématérialisé; voir contexte dans le Plan d’orientation général - Notaires de Paris, guides thématiques du Minutier).
      Date de création de la notice: 2005
      Versailles (Yvelines); Charpentier, Pierre; danseur; enseignant
    - LEMAIRE (Rodolphe) marchand Faïencier du Roi Rue Saint-Martin § Bail .., 7 novembre 1726; MC/ET/XXXIII/457
      bail; Lemaire, Rodolphe
  - Minutes. 1727, janvier - juillet, janvier - juillet 1727; MC/ET/XXXIII/458
    - Partage concernant Thomas Adhenet, architecte juré expert, bourgeois de Paris, rue du Bac., 1er février 1727; MC/ET/XXXIII/458
      partage; Bac (rue du); Adhenet, Thomas; architecte
    - Constitution concernant Thomas Adhenet, architecte juré expert, bourgeois de Paris, rue du Bac., 6 février 1727; MC/ET/XXXIII/458
      constitution de rente; Bac (rue du); Adhenet, Thomas; architecte
    - Contrat de mariage de Thomas Adhenet, architecte juré expert, bourgeois de Paris, rue du Bac., 9 février 1727; MC/ET/XXXIII/458
      contrat de mariage; Bac (rue du); Adhenet, Thomas; architecte
    - Mainlevée concernant Antoine-Nicolas Hérault, maître peintre., 22 avril 1727; MC/ET/XXXIII/458
      mainlevée; Hérault, Antoine Nicolas; peintre
    - Mainlevée concernant Charles Hérault, maître peintre., 22 avril 1727; MC/ET/XXXIII/458
      mainlevée; Hérault, Charles; peintre
    - PAIGNAULT (Louis) Maître maçon architecte bourgeois de Paris. § Inventaire après décès de .., 11 juin 1727; MC/ET/XXXIII/458
      inventaire; Paignault, Louis
    - Vente par la veuve de Michel Roger, architecte des bâtiments du roi, rue des Tournelles., 28 juin 1727; MC/ET/XXXIII/458
      acte de vente; Tournelles (rue des); Roger, Michel; architecte
    - VALLÉE (Pierre) maître fondeur Rue des Vertus § Mise en apprentissage chez .., 30 juin 1727; MC/ET/XXXIII/458
      contrat d'apprentissage; Vallée, Pierre
    - FONDEUR (apprentissage de) § mise en - de LUIN ( ? ) Paul pour 5 ans avec VALLÉE (Pierre) que le loge, couche, blanchit, moyennant 150 livres., 30 juin 1727; MC/ET/XXXIII/458
    - GULLIOT (Louis) Maître brodeur Rue Montorgueil § Alloué chez .., 8 juillet 1727; MC/ET/XXXIII/458
      Gulliot, Louis
  - Minutes. 1727, août - décembre, août - décembre 1727; MC/ET/XXXIII/459
    - Pichard (Jean), maître menuisier, rue Darnétal § Mise en apprentissage chez .., 6 août 1727; MC/ET/XXXIII/459
      contrat d'apprentissage; Pichard, Jean
    - Menuisier (apprentissage) § Mise en .. de Gillier (Pierre), âgé de 16 ans, pour 6 ans avec Pichard (Jean), qui le loge, couche, nourrit, pendants 5 ans, 6 août 1727; MC/ET/XXXIII/459
      contrat d'apprentissage; Gillier, Pierre; Pichard, Jean
    - Jacob (Alexis), marchand orfèvre, rue Saint-Antoine § Vente de meubles, 3 septembre 1727; MC/ET/XXXIII/459
      acte de vente; Jacob, Alexis
    - LEGUILLON (Pierre) maître tapissier Rue de la Mortellerie § Inventaire après décès de la femme de .., 15 octobre 1727; MC/ET/XXXIII/459
      inventaire; Leguillon, Pierre
    - LEGUILLON (Pierre) Maître tapissier Rue de la Mortellerie § Liquidation de droits .., 20 octobre 1727; MC/ET/XXXIII/459
      Leguillon, Pierre
    - BALLET (Jean Baptiste Alexis) Maître tapissier Rue de la Mortellerie § Bail et vente de meubles .., 17 novembre 1727; MC/ET/XXXIII/459
      acte de vente; bail; Ballet, Jean Baptiste Alexis
  - Minutes. 1728, janvier - juin, janvier - juin 1728; MC/ET/XXXIII/460
    - Comparution et bail concernant Etienne Masson, architecte juré, rue Clocheperce., 3 mars 1728; MC/ET/XXXIII/460
      comparution; bail; Cloche-Perce (rue); Masson, Etienne; architecte
    - Inventaire après décès de Claude Callié, concernant Jacques de Lajoue, peintre de l'Académie royale, quai Pelletier., 3 mars 1728; MC/ET/XXXIII/460
      inventaire après décès; Pelletier (quai); Callié, Claude; Lajoüe, Jacques de (1686?-1761); peintre
    - Comparution et bail concernant Etienne Masson, architecte, bourgeois de Paris, rue Clocheperce., 3 mars 1728; MC/ET/XXXIII/460
    - Comparution concernant Etienne Masson, architecte juré expert, rue Clocheperce., 9 mars 1728; MC/ET/XXXIII/460
      comparution; Cloche-Perce (rue); Masson, Etienne; architecte
    - Comparution et bail concernant Etienne Masson, architecte, bourgeois de Paris, rue Clocheperce., 9 mars 1728; MC/ET/XXXIII/460
    - MOLLIN (Baptiste) maître Tapissier Rue Tiquetonne § Quittance., 30 mars 1728; MC/ET/XXXIII/460
      quittance; Mollin, Baptiste
    - TAPISSIER (apprentissage) § mise en .. LEDOUX (François) pour 4 ans chez HENAULT (Claude) qui le nourrit, loge, couche moyennant 150 livres., 12 avril 1728; MC/ET/XXXIII/460
    - LEDOUX (Louis) Maître tapissier Rue de la Licorne § mise en apprentissage chez .., 12 avril 1728; MC/ET/XXXIII/460
      contrat d'apprentissage; Ledoux, Louis
    - HENAULT (Claude) maître tapissier Rue Neuve Saint-Eustache § mise en apprentissage chez .., 12 avril 1728; MC/ET/XXXIII/460
      contrat d'apprentissage; Henault, Claude
    - BARRÉ (François) Serrurier Bon sur Aube § Procuration .., 23 avril 1728; MC/ET/XXXIII/460
      procuration; Barré, François
    - BARRÉ (François) Serrurier Bar sur Aube § Notoriété, 26 avril 1728; MC/ET/XXXIII/460
      Barré, François
    - COUREGE (Jean Baptiste) Marchand tapissier Rue de Monnaie d'Hyères § Partage..., 7 mai 1728; MC/ET/XXXIII/460
      partage; Courege, Jean Baptiste
    - Devis et marché par Jacques Duval et Gilbert Paulet pour la reconstruction d'une aile de bâtiment à gauche de la cour d'une maison à l'enseigne du Bœuf, située rue de la Huchette., 20 mai 1728; MC/ET/XXXIII/460
      devis; marché; Huchette (rue de la); Duval, Jacques; Paulet, Gilbert
    - PAULET (Gilbert) maître maçon entrepreneur de bâtiments privilégié du Roi Rue des Arcis § Devis et marché de reconstruction passé par .., 20 mai 1728; MC/ET/XXXIII/460
      devis; marché; Paulet, Gilbert
    - Partage après le décès de Louis Herpin, sculpteur du roi, père de Louis Herpin, sculpteur du roi, Faubourg Saint-Denis., 21 mai 1728; MC/ET/XXXIII/460
      partage; Saint-Denis (faubourg); Herpin, Louis (fils); Herpin, Louis (père); sculpteur
    - TURPIN (Pierre), maître peintre et doreur, Rue Montorgueil § Partage .., 21 mai 1728; MC/ET/XXXIII/460
      partage; Turpin, Pierre
    - GODEAU (Joseph) maître menuisier Rue Saint Pierre aux boeufs § Quittance .., 25 mai 1728; MC/ET/XXXIII/460
      quittance; Godeau, Joseph
    - LEMAIRE (François), maître peintre, Rue Saint Pierre aux boeufs § quittance -, 25 mai 1728; MC/ET/XXXIII/460
      quittance; Lemaire, François
    - DELABIE (Jean) maître Serrurier Rue Julien. § Quittance .., 25 mai 1728; MC/ET/XXXIII/460
      quittance; Delabie, Jean
    - Partage concernant Etienne Masson, architecte juré expert, entrepreneur de bâtiments, rue Clocheperce., 13 juin 1728; MC/ET/XXXIII/460
      partage; Cloche-Perce (rue); Masson, Etienne; architecte; chef d'entreprise
    - Partage après le décès de Noël Masson, architecte juré expert., 13 juin 1728; MC/ET/XXXIII/460
      partage; Masson, Noël; architecte
    - FORTIN (Jean) Maître maçon Rue du Bac § quittance., 18 juin 1728; MC/ET/XXXIII/460
      quittance; Fortin, Jean
    - LAIGUILLON (Pierre) maître tapissier Rue de la Mortellerie § testament .., 18 juin 1728; MC/ET/XXXIII/460
      testament; Laiguillon, Pierre
    - BRUHIER (François) maître menuisier Rue Neuve Saint-Merry § Menuisier .., 13 août 1728; MC/ET/XXXIII/460
      Bruhier, François
  - Minutes. 1728, juillet - décembre, juillet - décembre 1728; MC/ET/XXXIII/461
    - Contrat de mariage du fils de feu Jacques de Lajoue, architecte juré expert des bâtiments., 2 juillet 1728; MC/ET/XXXIII/461
      contrat de mariage; Lajoüe, Jacques de (1686?-1761); architecte
    - Contrat de mariage de Jacques de Lajoue, peintre de l'Académie royale, quai Pelletier., 2 juillet 1728; MC/ET/XXXIII/461
      contrat de mariage; Pelletier (quai); Lajoüe, Jacques de (1686?-1761); peintre
    - Contrat de mise en apprentissage pour 2 ans, entre Louis Courcier, prêtre, et Louis Renier, maître sculpteur, au profit de Louis Renier, âgé de 16 ans, sorti de l'hôpital de la Trinité auquel est échu le bon billet, logé, nourri et blanchi par son maître, moyennant 150 livres qui seront payées par L'Hôtel-Dieu., 6 juillet 1728; MC/ET/XXXIII/461
      contrat d'apprentissage; Courcier, Louis; Renier, Louis; prêtre; sculpteur
    - Renier (Louis) maître sculpteur rue l'Evesque § alloué, 6 juillet 1728; MC/ET/XXXIII/461
      Renier, Louis
    - Transport de rente et indemnité concernant Nicolas Lancret, peintre du roi en son Académie de peinture et sculpture, quai de la Mégisserie., 17 juillet 1728; MC/ET/XXXIII/461
      transport de droits; indemnité; Mégisserie (quai de la); Lancret, Nicolas; peintre
    - Liot (Hilaire) maître éventailliste rue du grand Hurleur § apprentissage, 7 août 1728; MC/ET/XXXIII/461
      contrat d'apprentissage; Liot, Hilaire
    - éventailliste (apprentissage) § Contrat pour 4 ans entre Madeleine Bertinière, Veuve de Martin Mala, Bourgeois de P., et Hilaire Liot, maître éventailliste, au profit de Louis Mala, âgé de 31 ans, fils de Martin. Logé, nourri et blanchi par son maître. Moyennant 125 livres., 7 août 1728; MC/ET/XXXIII/461
    - Bailly (François) maître fondeur rue de la Calendre § Vente à .., 9 août 1728; MC/ET/XXXIII/461
      acte de vente; Bailly, François
    - Adhenet (Thomas) architecte rue du Bac § obligation, 12 août 1728; MC/ET/XXXIII/461
      obligation; Adhenet, Thomas
    - Contrat de mise en apprentissage pour 5 ans, entre Louis Courcier, prêtre, et Etienne le Cœur, maître peintre, au profit de Claude-Etienne Havart, enfant orphelin de l'hôpital du Saint-Esprit, auquel est échu le bon billet, logé, nourri et blanchi par son maître, moyennant 150 livres qui seront payées par l'Hôtel-Dieu., 20 août 1728; MC/ET/XXXIII/461
      contrat d'apprentissage; Courcier, Louis; Havart, Claude Etienne; Le Cœur, Etienne; peintre; prêtre
    - Le Coeur (Etienne), maître peintre, place de Greve § apprentissage, 20 août 1728; MC/ET/XXXIII/461
      contrat d'apprentissage; Le Coeur, Etienne
    - Jacques (Mathieu) maître maçon rue Champ Fleury § bail à .., 31 août 1728; MC/ET/XXXIII/461
      bail; Jacques, Mathieu
    - Baudin (Jean Louis) maître menuisier à Paris § Quittance, 3 septembre 1728; MC/ET/XXXIII/461
      quittance; Baudin, Jean Louis
    - Sigeant (Nicolas) maître doreur sur cuivre rue d'Avignon § apprentissage, 15 septembre 1728; MC/ET/XXXIII/461
      contrat d'apprentissage; Sigeant, Nicolas
    - Doreur sur cuivre (apprentissage) § Contrat pour 5 ans entre Louis Courcier, prêtre, et Nicolas Ligeant, maître doreur sur cuivre, au profit de Claude Letellier, enfant orphelin de l'hôpital de Saint-Esprit, âgé de 15 ans, auquel est échu au bon billet. Logé, nourri et blanchi par son maître. Moyennant 150 livres paiables par l'Hôtel Dieu, 15 septembre 1728; MC/ET/XXXIII/461
    - Stouf (Luc), maître menuisier, rue du Sépulcre § Bail à .., 17 septembre 1728; MC/ET/XXXIII/461
      bail; Stouf, Luc
    - Titre nouvel concernant Jacques Varignen, sculpteur et marbrier du roi., 25 septembre 1728; MC/ET/XXXIII/461
      titre nouvel; Varignon, Jacques (16..?-17..); sculpteur; tailleur de pierre
    - Derbois (Jérôme) marbrier ordinaire du roi rue Poissonnière § titre nouvel, 25 septembre 1728; MC/ET/XXXIII/461
      titre nouvel; Derbois, Jérôme
    - Lallemant (Louis) marchand de dorure rue aux Fers § transport, 7 octobre 1728; MC/ET/XXXIII/461
      Lallemant, Louis
    - Charaigniat (Léonard) maçon à Chatenay § Quittance, 5 novembre 1728; MC/ET/XXXIII/461
      quittance; Charaigniat, Léonard
    - Boudet (Nicolas) maître fondeur ciseleur; rue des Arcis § Mariage de .., 21 décembre 1728; MC/ET/XXXIII/461
      contrat de mariage; Boudet, Nicolas
  - Minutes. 1729, janvier - juin, janvier - juin 1729; MC/ET/XXXIII/462
    1729, janvier à 18 mars: actes passés par-devant Pierre Baudouin.
    1729, 23 mars à juin: actes passés par-devant Dominique Crestiennot.
    - Contrat de mise en apprentissage pour 5 ans, entre Jean-Baptiste Paget, domestique, et Charles Vanheck, maître peintre-sculpteur, au profit de Jean-Louis Paget, âgé de 14 ans, fils de Jean-Baptiste, logé, nourri et blanchi par son maître, moyennant 120 livres payées par l'Hôtel-Dieu., 6 janvier 1729; MC/ET/XXXIII/462
      contrat d'apprentissage; Paget, Jean Louis; Paget, Jean-Baptiste; Vanheck, Charles; employé de maison; peintre; sculpteur
    - Vanheck (Charles), maître peintre sculpteur, rue d'Enfer § apprentissage, 6 janvier 1729; MC/ET/XXXIII/462
      contrat d'apprentissage; Vanheck, Charles
    - Marché pour la construction de deux pans de bois dans le travers du choeur de l'église Saint-Pierre-Saint-Paul de Gonesse, par le sieur Liépart, charpentier., 11 janvier 1729; MC/ET/XXXIII/462
      Avec le dessin.
      Précisions sur les lieux: Gonesse (Val-d'Oise)--Saint-Pierre-et-Saint-Paul (église)
      marché; Gonesse (Val-d'Oise); Liépart (M.); charpentier
    - Chastelain (Nicolas) marchand relieur et doreur de livres rue Fromentel § Mariage de .., 30 janvier 1729; MC/ET/XXXIII/462
      contrat de mariage; Chastelain, Nicolas
    - Girault (Louis) maître menuisier rue des Cordeliers § bail à .., 4 février 1729; MC/ET/XXXIII/462
      bail; Girault, Louis
    - Obligation concernant Jean-Baptiste Massé, peintre du roi en son Académie de peinture et sculpture, place Dauphine., 15 février 1729; MC/ET/XXXIII/462
      obligation; Dauphine (place); Massé, Jean-Baptiste; peintre
    - Villebien (Eustache) marchand tapissier rue du Petit Bourbon § bail à .., 15 mars 1729; MC/ET/XXXIII/462
      bail; Villebien, Eustache
    - Gilbert (Baltasar) maître potier d'étain au Marché neuf § bail à .., 18 mars 1729; MC/ET/XXXIII/462
      bail; Gilbert, Baltasar
  - Minutes (constitutions de rentes publiques). 1714, avril - 1724, avril 1714 - 1724; MC/ET/XXXIII/755
    1714 à 1716: actes passés par-devant François Courtois.
    1714, avril à 1716, septembre: emprunt de 1 500 000 livres, de 7 et de 14 millions.
    1720 à 1724: actes passés par-devant Pierre Baudouin.
    1720-1721: édit de juin 1720, denier 40 sur les 25 millions de livres et rentes.
    1723: édit de novembre 1722, rentes viagères au denier 25 sur 4 millions de livres.
    1724: édit de juillet 1723, autre édit de janvier 1724, rente viagères au denier 25 sur 4 millions de livres.
    constitution de rente
- Répertoire(s) de Pierre BAUDOUIN, 3 août 1700 - 19 mars 1729; MC/RE/XXXIII/6
  - Répertoire. 1700, 3 août - 1729, 19 mars, 3 août 1700 - 19 mars 1729; MC/RE/XXXIII/6
    Répertoire des notaires François Courtois (17 février-15 avril 1719), Barthélemy Binois (5 mai 1719-28 janvier 1721), Pierre Baudouin (1er mars 1721-19 mars 1729).
    Répertoire chronologique de François Courtois: minutes (17 février-15 avril 1719) et minutes de constitutions de rentes (3 août 1700-14 septembre 1716).
    Répertoire chronologique de Barthélémy Binois (5 mai 1719-28 janvier 1721).
    Répertoire chronologique de Pierre Baudouin (1er mars 1721-19 mars 1729).
    Nicolas Capet est notaire substituant.
    Informations concernant le classement et la cotation:
    Le niveau inférieur de description, quand il existe, correspond aux mentions d'actes contenues dans le répertoire. Parmi celles-ci, certaines peuvent y être décrites, de manière plus ou moins détaillée. Pour consulter l'acte proprement dit, il convient de rechercher la cote au niveau des articles (registre ou liasse) des minutes du notaire (cote de type 'MC/ET').